【裁判字號】    99,親,46
【裁判日期】    990730
【裁判案由】    否認子女
【裁判全文】
臺灣臺南地方法院民事判決                99年度親字第46號
原      告  乙○○
被      告  甲○○○○○○○○.
            丙○○
上列當事人間請求否認子女事件，判決如下：
    主      文
原告之訴駁回。
訴訟費用由原告負擔。
    事實及理由
一、按原告之訴，依其所訴之事實，在法律上顯無理由者，法院
    得不經言詞辯論，逕以判決駁回之，民事訴訟法第249條第2
    項定有明文。
二、原告起訴主張：原告（泰國人）與被告甲○○○○○○○○○○○○（泰
    國人）於民國87年6月2日結婚，婚後被告甲○○○○○○○○○○○○即
    離家出走，與他人同居，嗣於98年8月10日原告與被告甲○○○○
    ○○○○○○○○協議離婚，離婚後即未同居在一起，原告並於99年
    3月28日生下被告丙○○，而原告懷被告丙○○時為98年6月
    5日，當時原告已離開被告甲○○○○○○○○○○○○之住處，而與訴外
    人黃木村同居，依此推斷，被告丙○○並非原告與被告甲○○○
    ○○○○○○○○○之婚生子女，爰請求確認被告丙○○非被告甲○○○○
    ○○○○○○○○之婚生子女等語。
三、經查：
  （一）按子女之身分，依出生時其母之夫之本國法，如婚姻關
        係於子女出生前已消滅者，依婚姻關係消滅時其夫之本
        國法。前項所稱之夫為贅夫者，依其母之本國法。涉外
        民事法律適用法第16條定有明文。查本件被告丙○○出
        生前，原告與被告甲○○○○○○○○○○○○之婚姻關係已消滅，
        則依前開條文規定，關於子女之身分，即應適用被告
        甲○○○○○○○○○○○○之本國法即泰國法之規定，合先敘明。
  （二）次按婦女在成為男性的妻子的時期生下的孩子，或者在
        婚姻結束後的310天時間內所生下的孩子，應事先推斷
        為該婦女與其丈夫共同的合法孩子，或者其前夫共同的
        合法孩子，視情況而定。又對於已按照前開條文推斷該
        孩子是丈夫或者前夫的合法孩子的情況，該丈夫或前夫
        也可以拒絕承認該孩子是自己的孩子，並控告孩子及母
        親，以證明自己並沒有和孩子的母親在懷孕期間在一起
        ，也就是在孩子出世前180天到310天時間內；或者提出
        自己無法成為孩子的父親的其他理由，有臺灣高等法院
        99年7月12日院通文實字第0990004453號函及原告所提
        泰國民法第1536條、第1539條暨中譯文在卷可稽。查原
        告主張其與被告甲○○○○○○○○○○○○原為夫妻，於98年8月10
        日離婚，原告於離婚前之98年6月5日即懷有被告丙○○
        ，並於離婚後之99年3月28日生下被告丙○○（無戶籍
        資料）等情，固有原告所提出生證明書影本、離婚證明
        書影本及中譯文為證，惟被告丙○○係在原告與被告
        甲○○○○○○○○○○○○離婚後310天內出生，則依前開泰國民法
        之規定，僅夫即被告甲○○○○○○○○○○○○得提起否認子女之
        訴，原告不得提起，是原告提起本件訴訟，當事人不適
        格，爰不經言詞辯論，逕以判決駁回之。
四、訴訟費用負擔之依據：民事訴訟法第78條。
中    華    民    國    99    年    7     月    30    日
                  家事法庭法  官  林育幟
以上正本係照原本作成
如對本判決上訴，須於判決送達後20日內向本院提出上訴狀。如
委任律師提起上訴者，應一併繳納上訴審裁判費。
中    華    民    國    99    年    7     月    30    日
                          書記官  陳世明

司法院資訊處製作；財團法人民間司法改革基金會備份。
